【裁判字號】    98,訴,2935
【裁判日期】    990617
【裁判案由】    毒品危害防制條例
【裁判全文】
臺灣臺中地方法院宣示判決筆錄          98年度訴字第2935號
公  訴  人  臺灣臺中地方法院檢察署檢察官
被      告  甲○○
指定辯護人  本院公設辯護人  乙○○
上列被告因違反毒品危害防制條例案件，經檢察官提起公訴（九
十八年度毒偵字第二八七一號），並聲請認罪協商，本院合議庭
裁定由受命法官獨任進行認罪協商程序後，於中華民國九十九年
六月十七日下午四時，在本院刑事第十五法庭宣示判決，出席職
員如下：
    法  官  林學晴
    書記官  簡雅文
法官起立朗讀判決主文、犯罪事實要旨、處罰條文、附記事項，
及告以上訴限制、期間並提出上訴狀之法院，且諭知記載其內容
：
一、主  文：
    甲○○施用第一級毒品，累犯，處有期徒刑拾壹月。又施用
    第二級毒品，累犯，處有期徒刑伍月。應執行有期徒刑壹年
    月。
二、犯罪事實要旨：
    甲○○前於民國八十七年間因施用毒品案件，經送觀察、勒
    戒後，認無繼續施用毒品傾向，於八十七年十二月十四日釋
    放出所，並由臺灣臺中地方法院檢察署檢察官以八十七年度
    偵字第二六二五九號為不起訴處分確定。復因施用第一、二
    級毒品案件，再送觀察、勒戒後，認有繼續施用毒品傾向，
    經臺灣臺中地方法院檢察署檢察官聲請裁定送強制戒治，並
    提起公訴，而經本院分別以八十八年度訴字第八六二號及八
    十八年度易字第六九八號各判處有期徒刑六月，嗣經聲請合
    併定應執行有期徒刑九月確定，強制戒治部分，則於八十八
    年八月十八日停止其處分而出監，所餘戒治期間付保護管束
    ，因於保護管束期間，再犯施用毒品案件，經撤銷停止戒治
    ，令入強制戒治處所施以強制戒治，於九十年六月七日強制
    戒治執行完畢。又因於前開保護管束期間所犯連續施用第一
    、二級毒品案件，經本院以八十九年度訴字第五一二號各判
    處有期徒刑七月，應執行有期徒刑一年確定，並與前開案件
    接續執行，於九十一年四月八日縮短刑期假釋出監並付保護
    管束，於同年八月二十一日保護管束期滿未經撤銷視為執行
    完畢。再因詐欺、施用毒品、贓物等案件，經本院分別以九
    十五年度豐簡字第六０四號、九十六年度訴字第一一九七號
    、九十六年度中簡字第二三三０號判處有期徒刑五月、九月
    、二月，嗣經裁定各減為有期徒刑二月十五日、四月十五、
    二月，應執行有期徒刑八月確定，甫於九十七年一月十四日
    縮刑期滿執行完畢而於翌日出監。詎其仍不知悔改，復基於
    施用第一級毒品海洛因之犯意，於九十八年六月二日下午五
    時許，在臺中市○○區○○路二段二０八巷二之二號三樓家
    中房間內，以將海洛因加入香菸內點火燃燒吸食之方式，施
    用第一級毒品海洛因一次。另基於施用第二級毒品甲基安非
    他命之犯意，於九十八年六月五日晚上六時十分許回溯九十
    六小時內之某時，同上址處所內，以將甲基安非他命放入玻
    璃球內，再以火燒烤吸食煙霧之方式，施用第二級毒品甲基
    安非他命一次。嗣為警於九十八年六月五日下午五許時，至
    臺中市○○區○○路二段二０八巷二之二號三樓搜索，得其
    同意採尿送驗，結果呈可待因、嗎啡及甲基安非他命陽性反
    應而查獲。
三、處罰條文：毒品危害防制條例第十條第一項、第二項。
四、附記事項：
    查被告前於八十七年間因施用毒品案件，經送觀察、勒戒後
    ，認無繼續施用毒品傾向，於八十七年十二月十四日釋放出
    所，並由臺灣臺中地方法院檢察署檢察官以八十七年度偵字
    第二六二五九號為不起訴處分確定。復因施用第一、二級毒
    品案件，再送觀察、勒戒後，認有繼續施用毒品傾向，經臺
    灣臺中地方法院檢察署檢察官聲請裁定送強制戒治，並提起
    公訴，而經本院分別以八十八年度訴字第八六二號及八十八
    年度易字第六九八號各判處有期徒刑六月，嗣經聲請合併定
    應執行有期徒刑九月確定，強制戒治部分，則於八十八年八
    月十八日停止其處分而出監，所餘戒治期間付保護管束，因
    於保護管束期間，再犯施用毒品案件，經撤銷停止戒治，令
    入強制戒治處所施以強制戒治，於九十年六月七日強制戒治
    執行完畢。又因於前開保護管束期間所犯連續施用第一、二
    級毒品案件，經本院以八十九年度訴字第五一二號各判處有
    期徒刑七月，應執行有期徒刑一年確定，並與前開案件接續
    執行，於九十一年四月八日縮短刑期假釋出監並付保護管束
    ，於同年八月二十一日保護管束期滿未經撤銷視為執行完畢
    。再因詐欺、施用毒品、贓物等案件，經本院分別以九十五
    年度豐簡字第六０四號、九十六年度訴字第一一九七號、九
    十六年度中簡字第二三三０號判處有期徒刑五月、九月、二
    月，嗣經裁定各減為有期徒刑二月十五日、四月十五、二月
    ，應執行有期徒刑八月確定，甫於九十七年一月十四日縮刑
    期滿執行完畢而於翌日出監等情，有臺灣高等法院被告前案
    紀錄表及臺灣臺中地方法院檢察署刑案資料查註紀錄表各一
    份附卷可參，其於受徒刑執行完畢後五年以內，故意再犯本
    件有期徒刑以上之二罪，均為累犯，應分別依刑法第四十七
    條第一項之規定加重其刑。
五、協商判決除有刑事訴訟法第四百五十五條之四第一項第一款
    於本訊問程序終結前，被告撤銷協商合意或檢察官撤回協商
    聲請者；第二款被告協商之意思非出於自由意志者；第四款
    被告所犯之罪非第四百五十五條之二第一項所定得以聲請協
    商判決者；第六款被告有其他較重之裁判上一罪之犯罪事實
    者；第七款法院認應諭知免刑或免訴、不受理者情形之一，
    及違反同條第二項「法院應於協商合意範圍內為判決；法院
    為協商判決所科之刑，以宣告緩刑或二年以下有期徒刑、拘
    役或罰金為限」之規定者外，不得上訴。
六、如有上開可得上訴情形，得自收受宣示判決筆錄送達之日起
    十日內，向本院提出上訴書狀，上訴於第二審法院。
中    華    民    國    99    年     6    月    17    日
                  臺灣臺中地方法院刑事第十五庭
                                  書記官  簡雅文
                                  法  官  林學晴
以上正本證明與原本無異。
上訴書狀如未敘述理由，應於上訴期間屆滿後20日內補提理由書
狀於本院。（應敘述具體理由並附繕本）。
                                  書記官   簡雅文
中    華    民    國    99    年     6    月    17    日
【附錄本案論罪科刑法條全文】
毒品危害防制條例第十條：
施用第一級毒品者，處六月以上五年以下有期徒刑。
施用第二級毒品者，處三年以下有期徒刑。

司法院資訊處製作；財團法人民間司法改革基金會備份。
